【裁判字號】    97,交訴,108
【裁判日期】    971125
【裁判案由】    過失致死
【裁判全文】
臺灣臺南地方法院刑事判決             97年度交訴字第108號
公  訴  人  臺灣臺南地方法院檢察署檢察官
被      告  甲○○
上列被告因過失致死案件，經檢察官提起公訴（97年度偵字第89
17號、第12202號），被告於準備程序進行中為有罪之陳述，經
本院合議庭裁定由受命法官獨任進行簡式審判程序後，判決如下
：
    主  文
甲○○係從事業務之人，因業務上之過失致人於死，處有期徒刑
陸月，如易科罰金，以新台幣壹仟元折算壹日。
    事  實
一、甲○○於民國97年5月8日受僱於正詠科技有限公司擔任司機
    一職，係從事駕駛業務之人。其於當日下午4時40分許，駕
    駛車號4776- SR號自用小貨車自臺南市○○路○段出發由北
    向南行駛，行經北安路2段307號前，停車準備裝載貨物時，
    原應注意於顯有妨害他車通行之處所，不得停車，且停車時
    應依車輛順行方向緊靠道路右側，其右側前後輪胎外側距離
    緣石或路面邊緣不得逾40公分，而依當時天候晴、無障礙、
    視距良好等情形，並無不能注意之情形，竟疏於注意及此，
    貿然將前開自用小貨車停放於距離路面邊緣120公分之機慢
    車優先道上，適有郭再振騎乘BX7-692號普通重型機車，沿
    北安路由北往南方向直行行駛，亦疏未注意車前狀況，並隨
    時採取必要之安全措施，於上開北安路2段307號前撞上前開
    自小貨車左後車尾處，致人、車倒地，因而受有胸壁挫傷併
    多數肋骨閉鎖性骨折、創傷性血胸、慢性腎衰竭及頭部外傷
    併顏面撕裂傷等傷害，經送醫後因多發性損傷合併內出血，
    不治死亡。甲○○於肇事後，犯罪未被有偵查權之公務員或
    機關發覺前，即向據報到場處理之台南市警察局第三分局警
    員表明係肇事車輛之駕駛人而自首，並坦承犯行進而接受裁
    判。
二、案經郭再振之弟郭復興告訴及臺灣臺南地方法院檢察署檢察
    官據報相驗後自動檢舉偵查起訴。
    理  由
一、本件係經被告甲○○於準備程序期日為有罪之陳述，而經本
    院合議庭裁定由受命法官獨任以簡式審判程序加以審理，依
    據刑事訴訟法第273條之2規定排除嚴格證據調查；並依同法
    第310條之2之準用第454條之規定製作略式判決書，先予敘
    明。
二、本件有下列事證足資佐憑：
（一）被告於警詢、偵查中及本院審理時之自白。
（二）道路交通事故現場圖、道路交通事故調查報告表(一)、(二)各
      1 份及現場照片48張。
（三）台南市警察局現場勘驗報告1份。
（四）財團法人奇美醫院診斷證明書、臺灣臺南地方法院檢察署
      勘驗筆錄、驗斷書、檢驗報告書相驗報告書及相驗屍體證
      明書各1份，及相驗照片16張。
（五）台灣省台南區車輛行車事故鑑定委員會97年6月5日南鑑字
      第0975901696號函附之鑑定意見書1份。
（六）內政部警政署刑事警察局鑑驗書1份。
（七）台南市警察局舉發違反道路交通管理事件通知單1份。
（八）台南市警察局第三分局道路交通事故肇事人自首情形紀錄
      表1份。
三、查被告於本件交通事故發生時，係擔任司機一職，為從事駕
    駛業務之人。其於上開時、地，將前開自小貨車違規停放於
    機慢車優先道上，致郭再振騎乘BX7-692號普通重型機車不
    慎與之發生碰撞，並造成郭再振死亡之結果，核其所為係犯
    刑法第276條第2項之業務過失致死罪。又其於肇事後，犯罪
    未被有偵查權之公務員或機關發覺前，即向據報到場處理之
    台南市警察局第三分局警員表明其係肇事車輛之駕駛人而自
    首，並坦承犯行進而接受裁判，有上開道路交通事故肇事人
    自首情形紀錄表1份附卷可參，爰依刑法第62條前段自首之
    規定，減輕其刑。
四、本院審酌被告係以司機為業，竟為圖一時方便，貿然將前開
    自小貨車停放在機慢車優先道上裝載貨物，其過失程度經核
    非屬輕微，最後並造成被害人傷重死亡之嚴重結果，使被害
    人家屬與之天人永隔，所生損害甚大，且迄今尚未與被害人
    家屬，就民事賠償事宜達成和解，惟念被告除本件案件外，
    並無其他犯罪紀錄，素行尚佳，有台灣高等法院被告前案紀
    錄表1份附卷可參，且業已坦承犯行，犯後態度尚稱良好，
    又被害人騎乘普通重型機車，未注意車前狀況，同為本件交
    通事故發生之肇事原因，另告訴人於本院97年11月4日審理
    時陳稱只要被告與雇主賠償民事請求，不希望被告入監服刑
    等語等一切情狀，乃量處如主文所示之刑，並諭知易科罰金
    之折算標準。
據上論斷，應依刑事訴訟法第273條之1第1項、第299條第1項前
段、第310條之2、第454條，刑法第276條第2項、第41條第1項、
第62條前段，刑法施行法第1條之1，判決如主文。
本案經檢察官乙○○到庭執行職務。
中    華    民    國    97    年    11    月    25    日
                      交通法庭  法  官  陳淑勤
以上正本證明與原本無異。
如不服本判決應於收受本判決後10日內向本院提出上訴書狀，並
應敘述具體理由。如未敘述上訴理由者，應於上訴期間屆滿後20
日內向本院補提理由書狀（均須按他造當事人之人數附繕本）「
切勿逕送上級法院」。
                                書記官  謝國欽
中    華    民    國    97    年    11    月    26    日
附錄本案論罪科刑法條全文：
刑法第276條（過失致死罪）
因過失致人於死者，處二年以下有期徒刑、拘役或二千元以下罰
金。
從事業務之人，因業務上之過失犯前項之罪者，處五年以下有期
徒刑或拘役，得併科三千元以下罰金。


司法院資訊處製作；財團法人民間司法改革基金會備份。
